【裁判字號】    98,易,735
【裁判日期】    990304
【裁判案由】    竊盜
【裁判全文】
臺灣基隆地方法院刑事判決               98年度易字第735號
公  訴  人  臺灣基隆地方法院檢察署檢察官
被      告  乙○○
上列被告因竊盜案件，經檢察官提起公訴（98年度偵字第3911
號），被告為有罪之陳述，本院裁定改為簡式審判程序，判決如
下：
    主  文
乙○○共同於夜間侵入有人居住之建築物、攜帶兇器竊盜，處有
期徒刑柒月，扣案螺絲起子壹支，沒收之；又共同於夜間侵入有
人居住之建築物、攜帶兇器竊盜，處有期徒刑柒月，扣案螺絲起
子壹支，沒收之。應執行有期徒刑壹年，扣案螺絲起子壹支，沒
收之。
    事  實
一、乙○○與陳慶祥（陳慶祥涉案部分，由臺灣基隆地方法院檢
    察署檢察官呈請臺灣高等法院檢察署檢察長核轉臺灣臺南地
    方法院檢察署偵辦）共同基於為自己不法所有之犯意聯絡，
    而分別於下列時、地為竊盜犯行：
(一)、於民國（下同）98年6月12日凌晨3時許，一同前往基隆市○
    ○路587號雜貨店，由乙○○在自用小客車上把風，陳慶祥
    持其所有客觀上足以危害生命、身體之兇器，使用螺絲起子
    1支，撬開鐵捲門入內，竊取丁○○所有之香菸約60條、現
    金約新臺幣（下同）2000元，乙○○並分得香煙5條及獲得
    1400元。
(二)、於98年6月17日凌晨3時許，一同前往臺北縣瑞芳鎮○○○路
    96號「世一機車行」，由乙○○在自用小客車上把風，陳慶
    祥持其所有客觀上足以危害生命、身體之兇器，使用螺絲起
    子1支，撬開鐵捲門竊取甲○○所有之現金約1080元，乙○
    ○並分得600元。
二、嗣經警方於98年6月19日，在陳慶祥位於於桃園縣蘆竹鄉○
    ○街376巷6號住處持搜索票搜索查獲，起出剩餘之香菸23
    包，並扣得作案之螺絲起子1支等物，因而查悉上情。
三、案經基隆市警察局第二分局報告臺灣基隆地方法院檢察署檢
    察官偵查起訴。
    理  由
壹、程序方面
一、按最重本刑為3年以下有期徒刑、拘役或專科罰金之罪，以
    及刑法第320條、第321條之竊盜罪，經第二審判決者，不
    得上訴於第三審法院，刑事訴訟法第376 條第1 款、第2 款
    定有明文。又除簡式審判程序、簡易程序及第376 條第1 款
    、第2款所列之罪之案件外，第一審應行合議審判，刑事訴
    訟法第284條之1亦有明文。查本案被告乙○○係犯刑法第
    321條第1項第1款、第3款之加重竊盜罪，依上開規定得行獨
    任審判，合先敘明。
二、被告所犯非死刑、無期徒刑、最輕本刑為3年以上有期徒刑
    之罪，或高等法院管轄第一審之案件，其於本院準備程序中
    ，就被訴事實為有罪之陳述，經告以簡式審判程序之旨，並
    聽取檢察官、被告之意見後，本院依刑事訴訟法第273條之
    1第1項裁定以簡式審判程序進行審理，是本件之證據調查，
    依同法第273條之2規定，不受同法第159條第1項、第161條
    之2、第161條之3、第163條之1及第164條至第170條規定之
    限制，均先予敘明。
貳、實體方面
一、上開事實，業據被告於警詢、檢察官偵查時及本院準備程序
    及審理時均坦承不諱，核與被害人丁○○、林其峰於警詢所
    指述情節相符，並經證人即共同被告陳慶祥於檢察官偵查時
    證述屬實，並有現場照片2張在卷足資佐證，足認被告任意
    性自白與事實相符，可以採信。從而，本案事證明確，被告
    竊盜犯行，洵堪認定。
二、論罪科刑
    核被告如本判決事實欄所為之2次竊盜犯行，均係犯刑法第
    321 條第1項第1款於夜間侵入有人居住之建築物竊盜、第3
    款之攜帶兇器竊盜罪。被告與陳慶祥間，有犯意之聯絡，行
    為分擔，應論以共同正犯。其2次加重竊盜犯行，犯意各別
    ，行為互殊，且被害法益亦非單一，應予分論併罰。
三、爰審酌被告時值壯年，竟不思以正當勞力換取財物，妄想以
    竊盜手段滿足慾望，觀念殊不足取，衡其被告犯罪手法、犯
    罪動機、犯罪目的、智識程度、所得財物暨犯後態度等一切
    情狀，分別量處如主文所示之刑，以示懲儆。扣案之螺絲起
    子，係共犯陳慶祥所有，為供犯罪所用之物，業據共犯陳慶
    祥供承在卷，基於義務共同沒收主義，應依刑法第38條第1
    項第2款，宣告沒收之。
四、依刑事訴訟法第284條之1、第273條之1、第299條第1項前段
    ，刑法第28條、第321條第1項第1款、第3款、第55條第5款
    、第38條第1項第2款，刑法施行法第1條之1，判決如主文。
本案經檢察官丙○○到庭執行職務
中    華    民    國    99    年    3     月    4    日
                  刑事第二庭法  官  陳伯厚
以上正本證明與原本無異。
如不服本判決應於收受送達後10日內向本院提出上訴書狀，並應
敘述具體理由；其未敘述上訴理由者，應於上訴期間屆滿後20日
內向本院補提理由書(均須按他造當事人之人數附繕本)「切勿逕
送上級法院」。
中    華    民    國    99    年    3     月    5     日
                            書記官  王惠萍
附錄論罪法條：
中華民國刑法第321條
（加重竊盜罪）
犯竊盜罪而有左列情形之一者，處 6 月以上、 5 年以下有期徒
刑：
一、於夜間侵入住宅或有人居住之建築物、船艦或隱匿其內而犯
    之者。
二、毀越門扇、牆垣或其他安全設備而犯之者。
三、攜帶兇器而犯之者。
四、結夥三人以上而犯之者。
五、乘火災、水災或其他災害之際而犯之者。
六、在車站或埠頭而犯之者。
前項之未遂犯罰之。

司法院資訊處製作；財團法人民間司法改革基金會備份。
